【裁判字號】    91,交聲,1551
【裁判日期】    920616
【裁判案由】    違反道路交通管理處罰條例聲明異議
【裁判全文】
臺灣臺北地方法院交通件裁定                    九十一年度交聲字第一五五一號
    異議人即
    受處分人  甲○○
右列異議人即受處分人因違反道路交通管理處罰條例案件，對於臺北市交通事件裁決
所中華民國九十一年十月九日所為之處分（原處分案號：北市裁三字第駕裁二二－Ｅ
00000000號），聲明異議，本院裁定如左：
    主    文
異議駁回。
    理    由
一、按汽車行駛於道路上，其汽車駕駛人未繫安全帶者，處駕駛人新台幣（下同）一
    千五百元罰鍰，道路交通管理處罰條例第三十一條第一項定有明文；又汽車駕駛
    人，駕駛汽車有違反道路交通管理處罰條例之行為，經交通勤務警察制止時，拒
    絕停車接受稽查而逃逸者，除按各該條例處罰外，處罰鍰三千元以上六千元以下
    罰鍰，並記違規點數一點，道路交通管理處罰條例第六十條第一項、第六十三條
    第一項第一款亦有明定。
二、本件原處分機關臺北市交通事件裁決所，以受處分人甲○○所有之車牌號碼ＢＨ
    －五三一七號自用小客車，於民國九十一年一月十九日十一時八分許，行經新竹
    縣北埔鄉○○路、南興街口時，因其駕駛人及前座乘客未繫安全帶，經交通勤務
    警察制止時，拒絕停車接受稽查而逃逸，由原舉發單位乙○○○察局竹東分局北
    埔分駐所警員依道路交通管理處罰條例第六十條第一項規定製單舉發。嗣經受處
    分人於應到案日期（九十一年二月二十二日）前向原處分機關臺北市交通事件裁
    決所提出申訴，由原處分機關函請原舉發單位調查結果，仍認其有前揭違規行為
    ，而依道路交通管理處罰條例第六十條第一項、第六十三條第一項規定，於九十
    一年十月九日裁處受處分人罰鍰三千元並記違規點數一點。
三、聲明異議意旨略以：受處分人並未於九十一年一月十九日行經舉發地點，亦無拒
    絕停車受檢之情形，僅據舉發員警之陳述，不足以證明受處分人有前開違規情事
    云云。
四、經查，受處分人所有之車牌號碼ＢＨ－五三一七號自用小客車，於民國九十一年
    一月十九日十一時八分許，行經新竹縣北埔鄉○○路、南興街口時，因駕駛人及
    前座乘客未繫安全帶，經執行交通整理勤務之警員黃光華攔檢制止，拒絕停車接
    受稽查而駛離現場；又因前開違規事件事發突然，無法拍照採證，惟警員黃光華
    曾當場以無線電聯絡分駐所，查明該車輛之車牌、車型及顏色均與登記料相符，
    因而確認為交通違規事件之事實，業據證人黃光華結證在卷，並有經登載「福特
    ．藍色」等違規車輛外型之舉發通知單及車籍作業系統─查詢認可資料各一件在
    卷可憑。受處分人雖辯稱僅據舉發警員之陳述，不足以證明其違規行為云云；然
    按交通員警掣單舉發違反道路交通管理處罰條例所列之違規事實，其本質為行政
    處分，係公務員基於職務上權力，依法就特定之具體事件所為具有公法上效果之
    單方行政行為，基於公務員為公法上行為具有公信力之原則，該行政處分當可被
    推定為真正，其據以依法處分之事實認定亦為真正無誤，本此公信原則，乃立法
    者賦予行政機關制定違反道路交通管理事件統一裁罰標準及處理細則，使執行員
    警得當機處分，以達其維護交通秩序、安全之行政目的；反之，若謂公務員一切
    行政行為均需預留證據以證其實，則國家行政勢必窒礙難行，故本件舉發之事實
    ，是否攝有採證照片，尚非所問。又以員警舉發時所觀察違規車輛之情形，與其
    登記資料相符，亦難謂有誤認之虞，受處分人空言否認違規云云，即不足採。本
    件事證明確，受處分人之違規行為堪予認定。
五、綜上所述，本件受處分人確有駕駛汽車違反道路交通管理處罰條例，經交通勤務
    警察制止時，拒絕停車接受稽查而逃逸之違規行為，原處分機關就此部分違規行
    為，依道路交通管理處罰條例第六十條第一項、第六十三第第一項第一款及違反
    道路交通管理事件統一裁罰標準表（嗣經修正名稱為違反道路交通管理事件統一
    裁罰基準表）之規定，裁處罰鍰三千元，並記違規點數一點，核無不當。本件異
    議為無理由，應予駁回。
據上論斷，應依道路交通案件處理辦法第十九條，裁定如主文。
中     華     民     國     九 十 二     年     六     月     十 六     日
                                      臺灣臺北地方法院交通法庭
                                          法  官    劉方慈
右正本證明與原本無異。
如不服本裁定，應於裁定送達後五日內向本院提出抗告狀。
                                          書記官    殷玉芬
中     華     民     國     九 十 二     年     六     月     十 六     日


司法院資訊處製作；財團法人民間司法改革基金會備份。
